【裁判字號】    87,上易,2297
【裁判日期】    890420
【裁判案由】    違反毒品危害防制條例等
【裁判全文】
臺灣高等法院高雄分院刑事判決    八十七年度上易字第二二九七號
    上  訴  人  台灣屏東地方法院檢察署檢察官
    上  訴  人
    即  被  告  乙○○
右上訴人因被告違反毒品危害防制條例等案件，不服臺灣屏東地方法院八十七年度易
字第五一五號中華民國八十七年五月七日第一審判決（起訴案號：臺灣屏東地方法院
檢察署八十六年度偵字第六七五０號），提起上訴暨移送併案審理（同署八十七年度
偵字第三一九０號），本院判決如左：
      主  文
原判決關於乙○○非法吸用化學合成麻醉藥品部分撤銷。
乙○○連續施用第二級毒品，免刑。
扣案之甲基安非他命貳包（共毛重約伍公克）沒收並銷燬之，塑膠袋壹個沒收。
      事  實
一、乙○○基於概括犯意，自民國八十六年八月十四日起至八十七年五月七止，連續
    在屏東縣潮州鎮○○路四五號四樓之四等處施用第二級毒品甲基安非他命多次，
    經警於八十六年八月十五日十六時三十分許，在屏東縣潮州鎮○○路四五號四樓
    之四查獲，並扣得第二級毒品甲基安非他命一包（毛重三．五公克）；嗣於八十
    七年五月七日在屏東縣佳冬鄉○○村○○路二九號前再度為警查獲，並扣得第二
    級毒品甲基安非他命一包（毛重一．五公克）及包裝塑膠夾鏈袋一個。
二、案經屏東縣警察局潮州分局、枋寮分局，移請臺灣屏東地方法院檢察署檢察官偵
    查起訴暨移送併案審理，由檢察官聲請原審裁定送觀察勒戒，認有繼續施用毒品
    傾向，再裁定施以強制戒治，執行期滿。
      理  由
一、右開事實，業經上訴人即被告乙○○自白不諱，且被告先後二次為警查獲，經採
    集尿液檢驗結果，均呈甲基安非他命陽性反應，有屏東縣衛生局煙毒及麻醉藥品
    類委託檢驗結果通知書二紙在卷可參，並有扣案第二級毒品甲基安非他命二包（
    共毛重五公克）及乙○○所有，供施用第二級毒品所用包裝塑膠夾鏈袋一個可資
    佐證，被告犯行可以認定。
二、被告行為後，毒品危害防制條例已於八十七年五月二十日公布，自同月二十二日
    起施行，以之與行為時之舊法麻醉藥品管理條例相比較結果，以裁判時之新法即
    毒品危害防制條例之規定有利於被告，自應適用該新法。核被告所為，係犯毒品
    危害防制條例第十條第二項之施用第二級毒品罪。其前後多次施用毒品行為時間
    密接、犯罪構成要件相同，顯係基於概括犯意為之，為連續犯。被告持有第二級
    毒品安非他命之低度行為已為施用之高度行為所吸收，不另論罪。按毒品危害防
    制條例第三十五條第三款規定，於修甲施行前繫屬之案件，於修甲施行後審判中
    之案件，由法院依修甲後規定處理之，依修甲後規定應為不起訴處分者，法院應
    為免刑之判決；即應依同條例第二十條第二項前段、第二十三條第一項之規定先
    將被告送勒戒處所觀察、勒戒，經觀察、勒戒後有繼續施用毒品傾向者，應令入
    戒治處所施以強制戒治一年，強制戒治期滿後，法院應為免刑之判決。查被告經
    檢察官聲請原審裁定送觀察、勒戒後，認有繼續施用毒品之傾向，並經原審以八
    十八年度毒聲字第六五四號裁定強制戒治一年，於八十九年三月二十二日強制戒
    治執行期滿，有原審八十八年度毒聲字第六五四號裁定、台灣屏東地方法院檢察
    署檢察官戒治處分執行指揮書等附卷可稽，依首開規定，自應為免刑之判決。原
    審就被告關於非法吸用化學合成麻醉藥品部分予以論罪科刑，固非無見，惟查原
    審未及依修甲後之毒品危害防制條例之規定論罪並宣告免刑，容有可議。公訴人
    及被告上訴意旨指摘原審此部分判決不當，為有理由，應由本院將原審此部分判
    決撤銷改判，並應依法為免刑之判決。扣案之物甲基安非他命二包（共毛重五公
    克），應依毒品危害防制條例第十八條第一項前段，宣告沒收銷燬。包裝塑膠袋
    一個係被告所有供施用第二級毒品所用之物，應依刑法第三十八條第一項第二款
    宣告沒收。
三、被告違反槍砲彈藥刀械管制條例部分，業已判決確定，不另論列。
四、據上論斷，應依刑事訴訟法第三百六十九條第一項前段、第三百六十四條、第二
    百九十九條第一項但書、毒品危害防制條例第十條第二項、第十八條第一項前段
    、第二十條第二項、第二十三條第一項、第三十五條第三款，刑法第十一條前段
    ，第二條第一項前段、第五十六條、第三十八條第一項第二款，判決如主文。
本案經檢察官劉翼謀到庭執行職務。
中    華    民    國     八十九     年       四       月     二十     日
                              臺灣高等法院高雄分院刑事第一庭
                                  審判長法官  翁慶珍
                                        法官李春昌
                                        法官  周賢銳
右甲本證明與原本無異。
不得上訴。
                                      書記官  黃琳群
中    華    民    國     八十九     年       四       月    二十四    日
                                                                      Ｄ


司法院資訊處製作；財團法人民間司法改革基金會備份。
